【裁判字號】    97,訴,403
【裁判日期】    970826
【裁判案由】    毒品危害防制條例
【裁判全文】
臺灣桃園地方法院刑事判決               97年度訴字第403號
公  訴  人  臺灣桃園地方法院檢察署檢察官
被      告  乙○○
                    （現於桃園看守所羈押中）
指定辯護人  本院公設辯護人彭詩雯
被      告  甲○○
選任辯護人  蔡明熙律師
上列被告等因違反毒品危害防制條例案件，經檢察官提起公訴（
97度偵字第3091 號），本院判決如下：
    主  文
甲○○共同販賣第三級毒品，處有期徒刑陸年，扣案之第三級毒
品愷他命拾柒包（驗前總毛重含包裝塑膠袋貳佰壹拾參點參玖公
克，經取樣零點貳玖公克化驗，驗餘檢體粉末含塑膠袋毛重貳佰
壹拾參點壹零公克，驗前總純質淨重約壹佰玖拾陸點肆壹公克）
、分裝袋貳大包、電子磅秤壹台、0000000000號、0
000000000號行動電話各壹具（內含SIM 卡各壹張）均
沒收，因販賣第三級毒品犯罪所得之財物新臺幣柒佰元沒收。
乙○○共同販賣第三級毒品，處有期徒刑伍年肆月，扣案之第三
級毒品愷他命拾柒包（驗前總毛重含包裝塑膠袋合計貳佰壹拾參
點參玖公克，經取樣零點貳玖公克化驗，驗餘檢體粉末含塑膠袋
毛重貳佰壹拾參點壹零公克，驗前總純質淨重約壹佰玖拾陸點肆
壹公克）、分裝袋貳大包、電子磅秤壹台、000000000
0號、0000000000號行動電話各壹具（內含SIM 卡各
壹張）均沒收，因販賣第三級毒品犯罪所得之財物新臺幣柒佰元
沒收。
    事  實
一、甲○○、乙○○均明知愷他命（Ketamine，俗稱K 他命）、
    為毒品危害防制條例第2 條第2 項第3 款所列之第三級毒品
    ，不得非法販賣，竟基於共同販賣第三級毒品愷他命之營利
    意圖及犯意聯絡，於民國97年1 月間中旬某日在桃園縣中壢
    市大時鐘舞廳6 樓，由乙○○向某姓名年籍不詳綽號「小天
    」之成年男子，以每公克新臺幣（下同）350 元、總計約6
    萬元之價格，購得約2 百餘克之愷他命，隨即將該等愷他命
    毒品藏置於乙○○位於中壢市○○路207 之2 號4 樓之住處
    ，對外則透過友人散佈消息，以甲○○之行動電話00000000
    00門號作為聯絡電話，欲對不特定人伺機販賣第三級毒品愷
    他命；嗣於同年月下旬某日晚間，甲○○、乙○○基於上開
    販賣第三級毒品之犯意聯絡，於買家丙○○以上開電話與甲○○聯絡時，由甲○○在電話中談妥以700 元之價格販賣予
    丙○○愷他命1 包（約1 公克），並由乙○○前往中壢市魚
    市場附近某處將愷他命1 包交予丙○○並收取700 元。嗣於
    同年月27日晚間9 時45分許，丙○○在同縣桃園市○○○街
    68號旁停車場內因持有愷他命1 小包為警臨檢查獲，經向警
    供稱愷他命之來源為甲○○、乙○○後，乙○○於同年月28
    日凌晨零時30分許，在同縣中壢市○○路與中華二路路口為
    警循線查獲，並扣得愷他命16包（14包置放在鐵盒內、2 包
    置放在七星牌香煙盒內），並由乙○○帶同警方前往其住處
    搜索，於同日凌晨1 時45分許在上開住處查獲甲○○，並在
    該址扣得愷他命1 大包，合計扣得愷他命17包（驗前總毛重
    含包裝塑膠袋213.39公克，驗餘含塑膠袋毛重213.10公克，
    驗前總純質淨重約196.41公克）、乙○○所有之分裝袋2 大
    包、電子磅秤1 台、0000000000門號之行動電話1 具（含SI
    M 卡1 張），及甲○○所有之0000000000門號之行動電話1
    具（含SIM 卡1 張）等物。
二、案經桃園縣政府警察局桃園分局報請臺灣桃園地方法院檢察
    署檢察官偵查起訴。
    理  由
壹、程序部分：
一、按「被告以外之人於審判外之言詞或書面陳述，除法律有規
    定者外，不得作為證據」，刑事訴訟法第159 條定有明文。
    關於證人丙○○於警詢中所為之供述，係被告乙○○、甲○○以外之人於審判外所為之陳述，且公訴人未特予證明（自
    由證明）該等警詢筆錄具有較可信之特別情況，是依上開規
    定，該等警詢筆錄之記載，就證明構成犯罪之事實，固無證
    據能力。惟審酌證人丙○○於警詢中之供述並非非法取得，
    且其業於本院審理中具結作證，經被告及辯護人為交互詰問
    完畢，被告於訴訟上之程序權，已受保障，是證人丙○○之
    前開供述，其瑕疵即經補正，而得作為其於審判期日所為證
    言之補強。
二、按被告以外之人於審判外之言詞或書面陳述，除法律有規定
    者外，不得作為證據，刑事訴訟法第159 條第1 項固有明文
    ，惟被告以外之人於偵查中向檢察官所為之陳述，除顯有不
    可信之情況者外，得為證據；另被告以外之人於檢察事務官
    、司法警察官或司法警察調查中所為之陳述，與審判中之陳
    述不符時，其先前之陳述具有較可信之特別情況，且為證明
    其犯罪事實存否所必要者，得為證據。同法第159 條之1 、
    第159 條之2 亦有明文可參。而依第159 條之1 傳聞法則例
    外之立法理由，乃檢察官代表國家偵查犯罪，原則上能遵守
    法定程序，且被告以外之人如具有具結能力，仍應依法具結
    ，以擔保其據實陳述。故該條第2 項規定「除顯有不可信之
    情況外」，應係指被告以外之人於偵查中向檢察官所為之陳
    述，不論是言詞或書面，有未遵守法律規定之情形，即檢察
    官於偵查中所為之證據調查，須係出於違法取供者、或具有
    具結能力之被告以外之人，未依法命其具結之情況，始無證
    據能力。查證人丙○○在臺灣桃園地方法院檢察署，經檢察
    官告知具結義務及偽證罪之處罰，並依法具結而為陳述，此
    有卷附上開偵訊筆錄及證人結文在卷可參（見偵卷第185 頁
    ），此部分亦未經檢察官、被告及辯護人就其證據能力表示
    異議，復未據被告、辯護人就前開證人丙○○之陳述是否顯
    有不可信之狀況詳加釋明，參以上揭法條規定，本院亦得以
    證人丙○○於偵查中之證述採為本件證據。
三、按，最高法院93年度台上字第3533號判決要旨以：「刑事訴
    訟法第159 條第1 項雖規定，被告以外之人於審判外之言詞
    或書面陳述，除法律有規定外，不得作為證據。惟同法第15
    9 條之5 第2 項已規定，當事人、代理人或辯護人於法院調
    查證據時，知有第159 條第1 項不得為證據之情形，而未於
    言詞辯論終結前聲明異議者，視為有前項之同意（指同條第
    一項之同意作為證據）。此乃第159 條第1 項所容許，得作
    為證據之例外規定之一」。經查：本案被告、辯護人、檢察
    官於言詞辯論終結前，均未就除上開證人丙○○之警詢證述
    以外所調查之證據主張有刑事訴訟法第159 條第1 項不得為
    證據之情形，是參照上開最高法院判決要旨，本案經調查之
    證據均有證據能力，合先敘明。
貳、實體部分：
一、訊據被告乙○○於本院準備程序至審理時均坦承於97年1 月
    下旬間某日以每包（約1 公克）700 元之代價，販賣予丙○○愷他命1 包之犯行不諱，惟矢口否認係與甲○○共同販賣
    愷他命之事，辯稱僅向甲○○借用電話與丙○○聯絡而已。
    此部分被告自承販賣第三級毒品之自白，核與證人丙○○自
    偵訊至本院審理時所證述，當時確由被告乙○○出面至中壢
    市魚市場附近與其交易毒品愷他命，交易價格為1 包700 元
    等情相符，並據證人丙○○當庭指認無誤（詳本院訴字卷第
    278 頁至280 頁），並有扣案之愷他命毒品合計17包（驗前
    總毛重含包裝塑膠袋213.39公克）、分裝袋2 大包、電子磅
    秤1 台等物扣案可稽。被告乙○○並坦承上開扣得毒品乃販
    售所餘，分裝袋及電子磅秤均為販賣毒品秤重、分裝所用之
    物等情不諱。上開扣案毒品經送內政部警政署刑事警察局鑑
    定，經抽樣鑑定0.29公克，確認扣案之17包物品（桃園縣政
    府警察局桃園分局移送報告及扣押物品清單誤將其中4 包認
    係安非他命）均含愷他命成分，驗前總毛重213.39公克，純
    度約98% ，推估驗前總純質淨重約196.41公克。是應認被告
    乙○○之上開任意性之自白，核與事實相符，事證明確，其
    販賣第三級毒品之犯行，堪予認定。
二、訊據被告甲○○則矢口否認有何販賣第三級毒品之犯行，辯
    稱：伊確實持用0000000000號行動電話門號，丙○○撥打他
    的電話要找「阿建」，但伊並非綽號「建建」或「阿建」之
    人，乙○○才是「建建」，就告訴丙○○「乙○○不在」，
    後來伊找到乙○○告訴他，乙○○即向其借用電話回撥；伊
    僅是單純借用電話，並無從事販賣第三級毒品之行為云云。
    經查：
  (一)綽號「建建」或「阿建」之人確屬甲○○：
  1.雖證人丙○○於本院審理時，初始證稱：與其電話中洽談購
    買毒品之人「建建」，即被告乙○○，亦為與其面交之人；
    並且不認識甲○○云云，惟嗣則陳稱：不能確定電話中與其
    聯絡之「建建」與面交時之對象為同一人（見本院卷第279
    頁）。後經檢察官於詰問時提示被告甲○○曾於警詢時供稱
    認識丙○○三、四年，證人丙○○始則證稱認識也見過被告
    甲○○，至於其撥打電話以購買毒品之對象就是甲○○，表
    示警詢時以照片指認甲○○即為撥打購買毒品電話之對象（
    見本院卷第282 頁），惟仍聲稱係透過甲○○向乙○○購買
    毒品云云。由此可見證人丙○○於本院審理時作證之初顯有
    迴護甲○○，而隱匿認識甲○○之事實；且其先稱就是向所
    撥電話之人購買毒品，後又稱係透過甲○○向乙○○購買一
    節（見同卷第282頁），則前後矛盾，亦有可疑。
  2.證人丙○○雖為上開迴護甲○○之詞，惟嗣則明確供稱：甲○○是伊到警局時才知道其名字，之前只知道甲○○叫「建
    建」，伊都叫甲○○「建建」等語明確（見同上卷第285 頁
    ），並於詢問其平常如何稱呼乙○○時，答稱：我沒有稱呼
    過他，也不知道他的綽號（見同上卷第288 頁）。且被告乙○○於本院審理時轉換為證人結證稱自己綽號是「建建」或
    「阿建」云云，此與證人丙○○所稱甲○○始為「建建」一
    節，顯然不符，況被告乙○○於警詢時提供「阿鳥」之綽號
    予警方，亦為其坦承有此綽號（見同上卷313 頁），更證乙○○之綽號顯非「建建」或「阿建」。
  3.本院又當庭勘驗證人丙○○之行動電話通訊錄，勘驗結果顯
    現：其中名為「建建」之聯絡人號碼為0000000000，名為「
    建」之聯絡人號碼為0000000000，及名為「翁偉均」之0000
    000000號；其中並無名為「乙○○」相關之聯絡人，亦無出
    現被告乙○○所自承使用之行動電話門號0000000000。然查
    ，號碼0000000000、0000000000兩支行動電話門號均為被告
    甲○○所坦承持用（勘驗結果見同上卷第280 、293 頁，被
    告乙○○自承使用門號部分見273 頁，被告甲○○自承使用
    門號部分見289 、290 頁）。
  4.由證人丙○○所證述撥打0000000000號門號尋找「建建」之
    人購毒，而伊以前都稱甲○○為「建建」；丙○○之行動電
    話通訊錄中「建建」及「建」之聯絡人門號均為甲○○所自
    承之持用之行動電話號碼，且並無乙○○之聯絡人資料；乙○○於警詢中所自承之綽號則為「阿鳥」，並非「建建」或
    「阿建」。綜上各節，應認被告甲○○實為綽號「建建」或
    「阿建」之人無誤。
  (二)與丙○○以行動電話聯絡販賣毒品事宜之人為甲○○：
  1.雖證人丙○○於本院審理時證述：「印象中打建建之000000
    0000之電話，接的人不只一個，但聲音不同的人談的都是交
    易毒品的事情，當時接電話的人是否甲○○我不知道。（檢
    察官問：為何你會在警詢時指認甲○○就是賣毒品給你的人
    ？）因為警察就是要我講很肯定的答案，至於電話主人跟出
    來交貨的人是何關係我不清楚。當時我認為甲○○是電話的
    主人，所以我認為他們是一夥的。因為我與甲○○不是很熟
    的朋友，電話中認不出聲音，所以無法確認甲○○有無與我
    通聯過。」等語云云（詳本院卷第282 至283 頁）。然查：
    證人丙○○於偵查中明確指稱：伊為警查獲之愷他命是跟一
    位叫「阿建」的人買的；伊跟「阿建」買愷他命時，錢不是
    交給「阿建」，而是他朋友下來，我不知道他朋友的名字，
    聯絡我是跟「阿建」聯絡，（經提示甲○○照片）這人就是
    阿建，（提示乙○○照片）這人是阿建的朋友，就是拿愷他
    命給我的人，伊都是以電話與阿建聯絡，伊知道打電話過去
    應接的人是阿建，而不是拿愷他命給伊的人接的，是因為電
    話是阿建的，且兩個人的聲音不同，伊可以分的出來，伊本
    來就認識阿建等語綦詳（見偵卷第183 至184 頁），核與其
    警詢時所述販賣愷他命予伊之人為甲○○一節相符（見偵卷
    第30、33頁），又於警詢時以照片指認甲○○，並親自繕寫
    「此人曾經販賣愷他命給我無誤」等字句並簽名蓋章（見偵
    卷第74頁）。而證人丙○○於本院審理時對被告甲○○多有
    迴護，已如前述；此部分又於本院審理時證稱不知接電話之
    人是否甲○○云云，且對於究竟接電話與外出之人是否同一
    表示不能確定，亦與其偵訊時所證述對於乙○○、甲○○二
    人聲音可明確辨識，知道接電話之人就是甲○○，甲○○即
    「阿建」等節，顯有矛盾，參酌前開已認定之對於「建建」
    之人即屬甲○○之事實，且丙○○自承不認識乙○○，不知
    其綽號等情，應認證人丙○○於本院審理之證述，仍有偏袒
    甲○○而欲為其脫罪之情形，不足採信，應以其偵訊時所述
    較堪採信。
  2.又證人丙○○又證稱：友人給伊0000000000這支電話，說要
    買毒品就可以打這支電話，且伊打電話過去談的都是交易毒
    品的事情，對方從來沒有說「沒有在賣毒品」，打00000000
    00及0000000000這兩支電話都可以找得到人買毒品，而伊再
    打電話過去的時候就說「我丙○○或阿逸」，而稱呼對方就
    直接叫「建建」；如果對方說是「建建」，就直接跟「建建
    」談，如果沒有回答是「建建」，就直接跟對方談等語明確
    （詳本院卷第283 、284 、286 、287 頁）。由此可徵，丙○○若需購買愷他命，撥打該支甲○○所持用之電話000000
    0000即可如願，即便如證人丙○○所述，接電話交易毒品之
    人不只一人，然無論接電話之人是否「建建」（甲○○），
    均可向對方商討購買毒品等情無訛，是該電話即便由乙○○
    、甲○○輪流接聽，購毒者均可向其任何一人商討買毒之事
    ，是堪認被告甲○○與乙○○間亦有販賣第三級毒品之犯意
    聯絡明確。
  3.觀諸本院調閱之丙○○持用之0000000000門號行動電話於97
    年1 月之通聯紀錄，未見該門號有與乙○○持用之00000000
    00門號聯絡之紀錄，僅有與甲○○持用之0000000000聯絡之
    多通紀錄（見本院卷第50頁）。由此，亦難認被告乙○○所
    證稱丙○○均撥打其0000000000之門號與其聯絡購毒之情節
    可採。且被告乙○○雖自稱係因0000000000門號使用易付卡
    ，而易付卡之金額用罄，只能接聽不能撥打，而向甲○○借
    用其0000000000之門號回撥丙○○云云，亦屬虛捏，蓋：查
    甲○○所持有之0000000000電話通聯紀錄中，於1 月27日凌
    晨5 時許，尚有乙○○持用之0000000000門號撥打進入之記
    錄（見本院卷253 頁），此與被告乙○○所供稱其易付卡門
    號於1 月下旬間與丙○○交易毒品時，只能接聽不能撥打之
    情節顯然迥異；又被告甲○○所稱被告乙○○向其借用手機
    之原因係因乙○○覺得易付卡之通話費率太貴，扣錢扣很兇
    之故（見本院卷第319 頁），顯與被告乙○○所稱因未繳錢
    之因有所不符；況，以我國常見之販毒犯罪型態而言，販毒
    者多以行動電話與買家聯絡，線上約定交易內容、時間、地
    點後，始進行面交，是行動電話通訊之易於接收性實屬重要
    ，然被告乙○○願花費6 萬餘元購買愷他命進貨，卻不願購
    買數百元之易付卡以保持通聯暢通，竟自陷行動通訊功能半
    癱瘓之地步，以此情狀，欲獨力順利進行毒品販賣，孰人能
    信？
  4.至被告乙○○於偵查中自稱：丙○○打電話來購買毒品時，
    是打到甲○○之手機，是由伊接聽（見偵卷第180 頁），姑
    不論其自稱甲○○之兩支手機均非其隨身攜帶（見本院卷第
    316 頁），與販毒常情不符，其與被告甲○○於本院所辯：
    「丙○○打我電話說要找阿建，我說他沒有在這邊，我就去
    找乙○○，要乙○○用我的電話回撥」（見本院第290 頁）
    一節，亦顯有出入。足認被告乙○○所述顯欲迴護甲○○，
    助其脫罪，而不可採。
  5.觀諸被告甲○○於警詢時所供稱：「丙○○有打電話給我，
    但我向他說我沒有在賣毒品」，且稱丙○○都有打00000000
    00之電話與伊聯絡（詳偵卷第20頁）；核與其本院審理時稱
    丙○○係打上開手機均係找乙○○一節不符，更證丙○○確
    實有打電話予甲○○詢問有無販賣毒品之情屬實。
  (三)綜上所述，應認被告乙○○與證人丙○○於本院審理時之證
    述均顯為迴護被告甲○○之詞，不足採信；被告甲○○之綽
    號「建建」或「阿建」，且確實與丙○○以0000000000電話
    聯絡，在電話中確認販賣毒品愷他命細節後，由乙○○下樓
    與丙○○交易等情，事證明確，應堪認定，被告甲○○前揭
    辯解，前後矛盾，與乙○○所述互有出入，尚不足採，亦有
    扣案之毒品、物品可憑（同前所述），是被告甲○○部份犯
    行，亦事證明確，自應依法論科。
三、按愷他命為毒品危害防制條例第2 條第2 項第3 款所規定之
    第三級毒品。再按，刑法上所謂販賣行為，固不以販入後復
    行賣出為必要，祇要以營利為目的，而有將毒品販入或賣出
    二者其一之行為，即足構成，故意圖營利而販入毒品，雖未
    及販出，仍依販賣既遂罪論處；而意圖營利販入毒品後，第
    一次販賣予他人之行為，乃接續原先販入之犯意而為，不論
    其行為屬既遂或未遂，應認基於單一犯意之接續行為，只能
    就其販入及出賣毒品，論以販賣既遂之實質一罪（最高法院
    88年度台上字第2398號、91年度台上字第1143號、93年度台
    上字第6309號判決要旨參照）。查被告乙○○自承於97年1
    月間向綽號「小天」之人購得本件扣案之愷他命，目的就是
    要用來販賣營利，且賣予丙○○即屬買入後第一次之販出（
    見本院第326 頁），依上開說明，本件被告等意圖營利販入
    愷他命後，第一次加以販出之行為，應認係基於單一販賣第
    三級毒品犯意之接續行為，應論以販賣第三級毒品之實質一
    罪。本件被告乙○○、甲○○所為販賣愷他命之行為，均係
    犯同條例第4 條第3 項之販賣第三級毒品罪。被告二人就販
    賣第三級毒品之犯行，彼此間有犯意聯絡及行為分擔，應論
    以共同正犯。爰審酌被告二人年富力強，不思正當工作謀生
    ，卻販賣第三級毒品牟利，不僅戕害國人健康，且危害社會
    治安至鉅；被告乙○○雖坦承犯行，惟曲意迴護被告甲○○
    ；被告甲○○居販賣毒品時洽商販毒內容之主要地位，犯後
    猶飾詞圖避，否認犯行，顯無悔意，本均應重懲，惟念其等
    僅販售愷他命1 次，數量亦非鉅大，及公訴蒞庭檢察官具體
    求刑等一切情狀，分別量處如主文所示之刑，以示懲戒。
四、按依毒品危害防制條例第18條第1 項前段之規定，應予沒收
    銷燬之毒品，以經查獲之第一、二級毒品為限。又毒品依其
    成癮性、濫用性及對社會危害性，共分為四級，上開條例並
    就製造、運輸、販賣、意圖販賣而持有、以非法方法使人施
    用、引誘他人施用及轉讓不同品項之毒品等行為，分別定其
    處罰。至施用或持有第三、四級毒品，因其可罰性較低，故
    未設處罰之規定，僅就施用及持有第一、二級毒品科以刑罰
    。然鑑於第三、四級毒品均係管制藥品，特於同條例第11條
    之1 明定無正當理由，不得擅自持有；第18條第1 項後段復
    規定查獲之第三、四級毒品，無正當理由而擅自持有者，沒
    入銷燬之。從而，依同條例第18條第1 項後段應沒入銷燬之
    毒品，專指查獲施用或持有之第三、四級毒品而言；倘係查
    獲製造、運輸、販賣、意圖販賣而持有、以非法方法使人施
    用、引誘他人施用或轉讓第三、四級毒品，既屬同條例相關
    法條明文規定處罰之犯罪行為，即非該條項應依行政程序沒
    入銷燬之範圍。又同條例第19條第1 項所定「供犯罪所用或
    因犯罪所得之物」，係指犯第4 條至第9 條、第12條、第13
    條或第14條第1 項、第2 項之罪所用或所得之物，不包括毒
    品本身在內，是尚不得援用此項規定為第三、四級毒品之沒
    收依據。再同條例對於查獲之製造、運輸、販賣、意圖販賣
    而持有、以非法方法使人施用、引誘他人施用及轉讓第三、
    四級毒品之沒收，並無特別規定，如其行為已構成犯罪，則
    該毒品即屬不受法律保護之違禁物，應回歸刑法之適用，依
    刑法第38條第1 項第1 款之規定沒收之，始為適法（最高法
    院96年度台上字第89號判決要旨參照）。本件扣案之第三級
    毒品愷他命17包（驗前總毛重含包裝塑膠袋213.39公克，經
    取樣0.29公克化驗，驗餘檢體粉末含塑膠袋毛重213.10公克
    驗前總純質淨重約196.41公克）、業經鑑定如前，並有內政
    部警政署刑事警察局鑑定書一紙在卷可稽，屬違禁物，連同
    無法完全析離之包裝袋，均應依刑法第38條第1 項第1 款之
    規定沒收（取樣化驗部分，既已驗畢用罄滅失，不另諭知沒
    收）。又扣案之乙○○所有之0000000000門號之行動電話1
    具（含SIM 卡1 張）、甲○○所有之0000000000門號之行動
    電話1 具（含SIM 卡1 張）、分裝袋2 大包、電子磅秤1 個
    ，分屬被告乙○○、甲○○所有，業據被告等均供述在卷，
    且係供販賣第三級毒品愷他命所用之物，併依毒品危害防制
    條例第19條第1 項前段之規定宣告沒收。至扣案之被告二人
    販賣第三級毒品犯罪所得之財物700 元，應依同條例第19條
    第1 項前段之規定諭知沒收。前開販賣第三級毒品犯罪所得
    之財物既已扣案，即無全部或一部不能沒收之情形，自無庸
    併諭知如全部或一部不能沒收時，追徵其價額或以其財產抵
    償之。至警方查獲被告乙○○時，尚扣得5300元（扣除販賣
    第三級毒品所得之700 元，尚餘5300元），並無證據足認與
    本件販賣第三級毒品之犯行有何關連，爰不另行沒收之諭知
    ，併此敘明。
據上論斷，應依刑事訴訟法第299 條第1 項前段，毒品危害防制
條例第4 條第3 項、第19條第1 項前段，刑法第11條、第28條、
、第38條第1項第1款，判決如主文。
本案經檢察官邱文中到庭執行職務。
中    華    民    國    97    年    8    月    26     日
                  刑事第五庭  審判長法  官   潘政宏
                                    法  官   陳月雯
                                    法  官   楊晴翔
如不服本判決，應於送達後十日內，向本院提出上訴狀。
本件正本證明與原本無異。
                                    書記官   范升福
中    華    民    國    97    年    8     月    26    日
附錄論罪科刑法條：
毒品危害防制條例第4條第3項
製造、運輸、販賣第三級毒品者，處 5 年以上有期徒刑，得併科
新臺幣 5 百萬元以下罰金。


司法院資訊處製作；財團法人民間司法改革基金會備份。
